【裁判字號】    89,交易,611
【裁判日期】    891218
【裁判案由】    公共危險
【裁判全文】
臺灣臺中地方法院刑事判決                        八十九年度交易字第六一一號
    公  訴  人  臺灣台中地方法院檢察署檢察官
    被      告  丙○○
右列被告因公共危險案件，經檢察官聲請簡易判決處刑 (八十九年度偵字第一五八三
五號)，本院認不宜以簡易判決處刑，改依通常程序判決如左：
    主  文
丙○○服用酒類，不能安全駕駛動力交通工具而駕駛，處拘役肆拾日，如易科罰金，
以佰元折算壹日。
    事  實
一、丙○○明知酒後不得駕駛動力交通工具於道路行駛，而於民國八十九年六月十二
    日下午二時三十分許起，在臺中縣太平市某電信工程工地內飲用酒類後已達不能
    安全駕駛動力交通工具程度，（經警查獲後實測其身體內殘留酒精成份達每公升
    Ｏ．四二毫克），竟仍隨駕駛車牌號碼八Ｆ─九七Ｏ七號自用小客車，沿臺中市
    北屯區○○路，由臺中市○○區○○路往松竹路方向行駛，於同日下午四時二十
    分許，途經臺中市○○區○○路四一二號處前時，因疏未注意車前狀況及酒後駕
    駛動力交通工具，而撞及前方同向因停車等紅燈之由乙○○所駕駛車牌號碼ＯＫ
    ─二七五六號自用小客車，乙○○所駕駛上開自用小客車經撞後，再行追撞前方
    由甲○○所駕駛車牌號碼ＮＹ─九七四二號自用小客車而為肇事。
二、案經臺中市警察局第五分局報告台灣台中地方法院檢察署檢察官偵查起訴。
    理  由
一、訊據被告丙○○對於右揭酒後駕車肇事之事實固不否認，惟辯稱當天係因下大雨
    、天色很暗才會追撞前車，飲酒對於其駕車能力並不影響云云。惟查，右揭被告
    駕車追撞前車之事實，業據被害人乙○○、甲○○二人於警訊中指訴綦詳。次查
    ，被告肇事後經警到場處理，製有道路交通事故調查報告表及攝有現場照片二張
    可稽，並經施以吐氣所含酒精濃度成分測試，為每公升○．四二毫克，有酒精測
    試單一份可參，已超過道路交通安全規則規定之汽車駕駛人飲酒後吐氣所含酒精
    成分超過每公升○．二五毫克即不能駕駛之標準值甚高。次查，台中市警察局交
    通警察隊龔永修警員到庭證稱：我到場處理時，兩造都有在場，派出所對被告做
    酒精測試，我才知道被告有喝酒，當時被告口齒不清晰，應答方面及精神方面也
    不是很清楚。我當時在被告身上有聞到酒味等語明確。另查，依卷附調查報告表
    所載當時雖天候雨，但光線為日間自然光線，且依現場照片所示，應不至於天色
    昏暗致無法預見前方狀況，又被告追撞之前方車輛均係停車等紅燈之靜止狀態，
    被告駕車行駛於道路上，自應謹慎注意前方，其前有多部車輛停紅燈，竟仍未煞
    停，顯其駕車之反應操控能力已受酒精作用影響，足見被告飲酒後已不能安全駕
    駛動力交通工具，仍酒後於前開時地駕駛上開自用小客車以致肇事，伊辯稱酒後
    不影響駕駛非不能安全駕駛汽車云云，顯係卸責之詞，不足採信。被告事證明確
    ，犯行洵堪認定。
二、核被告所為係犯刑法第一百八十五條之三服用酒類致無法安全駕駛動力交通工具
    罪。爰審酌被告酒後駕車肇事、造成多部車損，惟已與被害人達成和解，並庭呈
    和解書二份附卷，及其犯後態度尚稱良好等一切情狀，量處如主文所示之刑，並
    諭知易科罰金之折算標準。
據上論斷，應依刑事訴訟法第四百五十二條、第二百九十九條第一項前段，刑法第一
百八十五條之三、第四十一條，罰金罰鍰提高標準條例第二條，判決如主文。
中      華      民      國    八十九    年      十二    月      十八    日
                                   台灣台中地方法院交通法庭
                                       法  官    陳  淑  芳
右正本證明與原本無異。
如不服本判決，應於判決送達後十日內向本院提出上訴狀，上訴於臺灣高等法院臺中
分院( 須附繕本 )。
                                          書記官
中      華      民      國    八十九     年      十二    月   二十一    日
本件證明與原本無異
附錄法條
刑法第一百八十五條之三：服用毒品、麻醉藥品、酒類或其他相類之物，不能安全駕
力交通工具而駕駛者，處一年以下有期徒刑、拘役或三萬元以下罰金。


司法院資訊處製作；財團法人民間司法改革基金會備份。
